臺灣高等法院臺南分院刑事判決
111年度上訴字第439號
上  訴  人  
即  被  告  陳佳麟
指定辯護人  本院公設辯護人簡松柏                    
上列上訴人因違反槍砲彈藥刀械管制條例案件，不服臺灣臺南地
方法院110年度訴字第766號中華民國111年1月13日第一審判決（
起訴案號：臺灣臺南地方檢察署110年度偵字第3558號），提起
上訴，本院判決如下：
    主  文
上訴駁回。
    事實及理由
壹、程序事項：
一、按民國110年6月16日修正公布、同月18日施行之刑事訴訟法
    第348條規定：「上訴得對於判決之一部為之。對於判決之
    一部上訴者，其有關係之部分，視為亦已上訴。但有關係之
    部分為無罪、免訴或不受理者，不在此限。上訴得明示僅就
    判決之刑、沒收或保安處分一部為之。」次按同日修正公布
    、施行之刑事訴訟法施行法第7條之13規定：「中華民國110
    年5月31日修正通過之刑事訴訟法施行前，已繫屬於各級法
    院之案件，於施行後仍適用修正前刑事訴訟法第348條規定
    ；已終結或已繫屬於各級法院而未終結之案件，於施行後提
    起再審或非常上訴者，亦同。」查本案係於上開規定修正施
    行後之111年3月29日繫屬於本院（本院卷第3頁），且並非
    刑事訴訟法施行法第7之13條所規定仍適用修正前規定之案
    件，是本案上訴之效力及其範圍，應依現行刑事訴訟法第34
    8條規定判斷，合先敘明。
二、原審於111年1月13日以110年度訴字第766號判決判處被告犯
    非法持有非制式手槍罪，處有期徒刑5年2月，併科罰金新臺
    幣（下同）3萬元，罰金如易服勞役，以新臺幣1千元折算壹
    日。併諭知扣案如附表一編號1所示之手槍及附表一編號2所
    示剩餘子彈，均沒收。查原審判決後，檢察官並未提起上訴
    ，本件上訴人即被告及辯護人於本院審判期日，已陳明被告
    僅針對原判決之量刑部分上訴，且依被告上訴之意旨為承認
    此部分犯罪，惟認原審量刑過重而上訴；對於原判決認定之
    犯罪事實及罪名均不爭執，並同意本院依照原審所認定的犯
    罪事實及證據理由為基礎，僅就量刑為調查及辯論（本院卷
    第90至91頁）。依據前述規定，被告顯僅就原審判決關於量
    刑部分提起上訴，至於原判決其他部分（含原判決關於認定
    被告違反槍砲彈藥刀械管制條例罪之犯罪事實、罪名、沒收
    部分），均不予爭執，亦未提起上訴，而該量刑、沒收部分
    與原判決事實及罪名之認定，依前開新修正之規定，可以分
    離審查，本院爰僅就原審判決量刑妥適與否進行審理。
三、經本院審理結果，因上訴人即被告表示僅就原審判決量刑部
    分提起上訴，業如前述，故本案此部分犯罪事實、證據、論
    罪及沒收部分之認定，均如第一審判決書所記載（如附件）
    。
貳、駁回上訴之理由：
一、被告上訴意旨略以：本件被告於警詢、偵查中就持有有殺傷
    力槍枝之犯罪事實坦承不諱，犯後態度良好，該槍枝為警所
    查扣時，係放置於兒子房間之抽屜中，並未隨身攜帶而可供
    立即使用，復無其他證據顯示被告曾經將該槍組裝完畢後持
    以射擊之行為，且持有數量非鉅，持有之動機是單純欣賞等
    語，顯與非法持有多數槍枝、擁槍自重或持槍犯罪之人有所
    區別，被告亦未持以從事犯罪行為，危害社會治安情節較微
    ，惡性尚非重大。且被告患有妄想型思覺失調症，領有精障
    手冊，可認其行為時認知判斷能力較常人為低，若量處5年
    以上有期徒刑，有情輕法重之嫌，且無從與其他更嚴重惡行
    有所區隔，是被告之犯罪情狀在客觀上應足以引起一般人之
    同情，情節尚堪憫恕，若量以法定最低度之刑，猶嫌過重，
    請求依刑法第59條酌減其刑，並給予緩刑宣告等語。
二、量刑審酌部分：
　㈠被告並無刑法第19條規定減刑事由：
　　被告雖稱其長期罹患思覺失調症，精神不穩定，容易幻想，
    於行為時有因精神障礙致辨識能力有顯著減損云云，而經原
    審依辯護人聲請囑託奇美醫療財團法人奇美醫院鑑定被告行
    為時之精神狀況，該院綜合被告相關生活史（本院已一併檢
    送函調之病歷資料）、心理衡鑑（認知功能、犯案時精神狀
    態）、社會生活功能評估、身體、神經學檢查及相關實驗室
    檢查、精神狀態檢查、精神科臨床診斷等節實施鑑定，鑑定
    結果為原判決附表三所示，有該院110年12月15日奇精字第5
    710號函暨所附精神鑑定報告書（原審卷第273至289頁）附
    卷可稽。核諸上情，堪認被告於本案犯罪時，其辨識其行為
    違法之能力、依其辨識而行為之能力，皆未達顯著減低。又
    由被告傳送如附表二所示line通訊軟體內容予其子陳柏群及
    被告於偵審中均能切題回答之應訊狀況以觀，均足徵被告行
    為時之精神意識呈現清醒，其行為當時之知覺及辨識智能等
    均與一般正常人無異，故本院認無刑法第19條第1、2項之適
    用。
　㈡至被告及其辯護人主張本案依被告所犯情節，應有刑法第59
    條規定之適用一情，然按刑法第59條所規定之酌量減輕其刑
    ，必其犯罪另有特殊之原因、環境或背景，在客觀上足以引
    起一般之同情，且於法律上別無其他應減輕或得減輕其刑之
    事由，認即予以宣告法定最低度刑猶嫌過重者，始有其適用
    。至被告之家庭情況、犯罪動機、目的等犯罪情節，以及犯
    罪後態度等事項，僅屬刑法第57條所定在法定刑範圍內量刑
    時應予審酌之事項，茍非其犯罪具有特殊原因、環境或背景
    ，在客觀上足堪憫恕者，尚難適用刑法第59條酌量減輕其刑
    之規定。又是否適用上揭規定酌量減輕其刑之認定，係屬法
    院得依職權裁量之事項，倘其裁量權之行使並無濫用情形，
    即不得任意指為違法。刑之量定，屬事實審法院得依職權裁
    量之事項，苟已以行為人之責任為基礎，審酌刑法第57條所
    列各款事項，並未逾越法定範圍或未濫用其職權，即不容任
    意指為違法（此最高法院110年度台上字第4656號判決意旨
    可資參照）。按槍砲彈藥刀械管制條例第7條第4項之非經許
    可持有制式槍枝罪，其法定本刑為5年以上10年下有期徒刑
    ，併科新臺幣1000萬元以下罰金，本為立法考量為槍砲係具
    有殺傷力之武器，如有未經許可持有、寄藏或意圖販賣而陳
    列情事；將嚴重危害人民自由、生命、財產，破壞社會秩序
    ，甚至危及國家安全，故必須加強管制，否則無法達到嚇阻
    犯罪之效果，故為遏止槍砲之氾濫，而將法定刑度提高。查
    原審判決已敘明：「警方查獲被告非法持有之本件扣案非制
    式手槍時，彈匣內有1顆子彈，處於隨時可持以擊發之狀態
    ，被告並同時持有數量不少之子彈，嚴重危害社會治安，犯
    罪情節尚非輕微，依其犯罪情狀難認顯可憫恕，在客觀上不
    足以引起一般同情，其犯後坦承犯行、家庭工作情況、罹患
    思覺失調症等僅得作為科刑輕重之標準，要難適用刑法第59
    條規定酌量減輕其刑。」是原審已審酌本案犯罪之情狀，難
    認被告為本案犯行時有何特殊之原因與環境，在客觀上足以
    引起一般同情而有處以法定最低刑度，仍有情輕法重之情形
    ，而未依刑法第59條之規定酌減其刑，是原審此部分之職權
    裁量，核並無違背法令或恣意濫用或違反比例原則等情事，
    自不得任意指為違法。上訴意旨雖仍以：該槍枝並未隨身攜
    帶而可供立即使用、復無其他證據顯示被告曾經將該槍組裝
    完畢後持以射擊之行為，且持有數量非鉅，持有之動機是單
    純欣賞等語，顯與非法持有多數槍枝、擁槍自重或持槍犯罪
    之人有所區別，被告亦未持以從事犯罪行為，危害社會治安
    情節較微，惡性尚非重大」，然被告明知具有殺傷力之槍枝
    、子彈均為槍砲彈藥刀械管制條例所管制之物品，無可非法
    持有，且我國採禁絕私人非法持槍之絕對禁絕主義，本非得
    以觀賞之目的持有收藏，被告之持槍動機甚為可議，被告亦
    供承伊知道放久會出事之語（本院卷第102頁），況參以前
    述其精神鑑定結論，亦敘及被告衝動控制較弱，特別在面臨
    壓力事件時，容易有衝動行為而可能觸犯法律之情，且被告
    所持槍枝於查獲之時，彈匣內有1顆子彈，已處於隨時可持
    以擊發之狀態，亦有別於一般收藏之習慣，其危險性亦已彰
    顯，並肇致知悉上情之黃春美驚懼受怕，自難認此諸情有何
    惡性較低且情節輕微之處。且原審判決已以被告之責任為基
    礎，詳予斟酌刑法第57條所定量刑時應予審酌之事項及被害
    人意見，而為刑之量定，且難認此為被告犯罪所具有之特殊
    原因、環境或背景，且在客觀上足堪憫恕，自亦無從以此逕
    為刑法第59條酌減其刑之事由。
三、再按刑罰之量定，屬法院自由裁量之職權行使，應審酌刑法
    第57條所列各款事由及一切情狀，為酌量輕重之標準，並非
    漫無限制；量刑輕重係屬事實審法院得依職權自由裁量之事
    項，苟已斟酌刑法第57條各款所列情狀而未逾越法定刑度，
    不得遽指為違法；且在同一犯罪事實與情節，如別無其他加
    重或減輕之原因，下級審量定之刑，亦無過重或失輕之不當
    情形，則上級審法院對下級審法院之職權行使，原則上應予
    尊重。查被告所犯非法持有制式手槍罪之法定刑為「5年以
    上有期徒刑，併科新臺幣1000萬元以下罰金」，原審於審酌
    前揭所述一切情狀後，量處有期徒刑5年2月，併科罰金3萬
    元（並諭知罰金易服勞役之折算標準為以1000元折算1日）
    ，業已綜合全案情狀及卷證資料，在法律規定之刑度範圍內
    ，斟酌被告個別情狀而為量定，量刑尚稱妥適，有如前述，
    且衡以原審在上開法定刑範圍內，為低度量刑，實難認有何
    過重情事。是被告上訴意旨指摘原審量刑過重云云，亦非可
    採。另原審已具體斟酌刑法第57條所列情形，且本件被告之
    犯罪事實與情節同一，別無其他加重或減輕之原因，原審量
    定之刑亦無逾越法定範圍或有偏執一端或失之過重等不當情
    形，並符比例原則，故被告上訴意旨仍執前詞，主張原審未
    依刑法第59條之規定酌量減刑，故量刑過重不當，請求從輕
    量刑、緩刑云云，均為無理由，應予駁回。
據上論斷，應依刑事訴訟法第368條，判決如主文。　
本案經檢察官林柏宇提起公訴，檢察官周文祥到庭執行職務。
中　　華　　民　　國　　111 　年　　6 　　月　　8 　　日
                  刑事第二庭    審判長法  官  陳珍如
                                      法  官  包梅真
                                      法  官  黃裕堯
以上正本證明與原本無異。
如不服本判決應於收受送達後20日內向本院提出上訴書狀，其未
敘述上訴理由者，並得於提起上訴後20日內向本院補提理由書（
均須按他造當事人之人數附繕本）「切勿逕送上級法院」。
　　　　　　　　　　　　　　　　　　　書記官  蔡孟芬
中　　華　　民　　國　　111 　年　　6 　　月　　8 　　日

附錄本案論罪科刑法條全文
槍砲彈藥刀械管制條例第7條
未經許可，製造、販賣或運輸制式或非制式火砲、肩射武器、機
關槍、衝鋒槍、卡柄槍、自動步槍、普通步槍、馬槍、手槍或各
類砲彈、炸彈、爆裂物者，處無期徒刑或7年以上有期徒刑，併
科新臺幣3千萬元以下罰金。
未經許可，轉讓、出租或出借前項所列槍砲、彈藥者，處無期徒
刑或5年以上有期徒刑，併科新臺幣1千萬元以下罰金。
意圖供自己或他人犯罪之用，而犯前二項之罪者，處死刑或無期
徒刑；處徒刑者，併科新臺幣5千萬元以下罰金。
未經許可，持有、寄藏或意圖販賣而陳列第1項所列槍砲、彈藥
者，處5年以上有期徒刑，併科新臺幣1千萬元以下罰金。
意圖供自己或他人犯罪之用，以強盜、搶奪、竊盜或其他非法方
法，持有依法執行公務之人所持有之第1項所列槍砲、彈藥者，
得加重其刑至二分之一。
第1項至第3項之未遂犯罰之。


槍砲彈藥刀械管制條例第12條
未經許可，製造、販賣或運輸子彈者，處1年以上7年以下有期徒
刑，併科新台幣500萬元以下罰金。
未經許可，轉讓、出租或出借子彈者，處6月以上5年以下有期徒
刑，併科新台幣300萬元以下罰金。
意圖供自己或他人犯罪之用，而犯前二項之罪者，處3年以上10
年以下有期徒刑，併科新台幣700萬元以下罰金。
未經許可，持有、寄藏或意圖販賣而陳列子彈者，處5年以下有
期徒刑，併科新台幣300萬元以下罰金。
第1項至第3項之未遂犯罰之。
附件：
臺灣臺南地方法院刑事判決
110年度訴字第766號
公　訴　人　臺灣臺南地方檢察署檢察官
被　　　告　甲○○　男　(民國00年0月00日生)
　　　　　　　　　　身分證統一編號：Z000000000號
　　　　　　　　　　住○○市○○區○○街000號
選任辯護人　蘇敬宇律師
　　　　　　蘇明道律師
上列被告因違反槍砲彈藥刀械管制條例案件，經檢察官提起公訴
（110年度偵字第3558號），本院判決如下：
    主  文
甲○○犯非法持有非制式手槍罪，處有期徒刑伍年貳月，併科罰金
新臺幣參萬元，罰金如易服勞役，以新臺幣壹仟元折算壹日。
扣案如附表一編號1所示之手槍及附表一編號2所示剩餘子彈，均
沒收。 
    事  實
一、甲○○明知具有殺傷力之槍枝、子彈為槍砲彈藥刀械管制條例
    所管制之物品，非經主管機關許可，不得持有。詎其未經許
    可，於民國109年2月間，在臺南市佳里區某處，拾獲具殺傷
    力之如附表一編號1至3所示非制式手槍1支及子彈8顆而非法
    持有之，並將之置放在其臺南市○里區○○街000號戶籍地住處
    ，其後於110年1月25日晚間又將上開槍枝子彈攜往其前女友
    黃春美、陳柏群（為甲○○與黃春美之子）位在臺南市○○區○○
    街000巷00號住處，並將上開槍彈藏放在該址陳柏群房間桌
    子抽屜內。嗣因甲○○傳送如附表二所示line通訊軟體內容予
    其子陳柏群，黃春美輾轉經由親戚蔡仁傑告知附表二所示li
    ne通訊軟體內容，遂報警處理，而於110年1月27日上午9時4
    5分在上開黃春美住處之陳柏群房間書桌抽屜內，經警查扣
    上開槍彈，始悉上情。
二、案經臺南市政府警察局佳里分局報告臺灣臺南地方檢察署檢
    察官偵查起訴。
    理  由
一、本件被告、辯護人及檢察官均對本院所提示足資證明被告犯
    罪等證據之證據能力均不爭執，本院審酌該證據作成之情況
    ，認為適當，依刑事訴訟法第159條之5得作為證據，核先敘
    明。
二、前揭犯罪事實，業據被告坦承不諱，並有證人蔡仁傑於警詢
    之證述（警卷第9-10頁)、證人黃春美於警詢之證述（警卷
    第11-14頁）、附表二所示被告與其子陳柏群通訊軟體line
    對話截圖1張（警卷第33頁反面）、臺南市政府警察局佳里
    分局110年1月27日扣押筆錄、扣押物品目錄、扣押物品收據
    （警卷第19-22頁）、搜索現場照片6 張（警卷第32-33頁）
    附卷可稽，復有附表一編號1至3所示槍枝、子彈扣案足憑。
    而附表編號1至3所示槍枝、子彈，經送內政部警政署刑事警
    察局鑑定，鑑定結果如附表一編號1至3備註欄所示，是上開
    槍枝及子彈均具有殺傷力無疑。綜上所述，本件事證明確，
    被告非法持有具有殺傷力之槍枝、子彈等犯行，洵堪認定，
    應予依法論科。
三、論罪科刑部分
  ㈠按持有槍械，係屬繼續犯，為行為之繼續，而非狀態之繼續
    ，其行為之完結須繼續至持有行為終了之時為止，其前後之
    持有行為，為實質上一罪，不容予割裂為數罪（最高法院七
    十九年度台非字第二六四號、八十一年度台上字第一五０八
    號判決意旨參照），本件被告自109年2月間某日起非法持有
    上揭非制式手槍，迄110年1月27日經警查獲即其持有行為終
    了時，應以其查獲時之法律為行為時法，不生新舊法比較適
    用之問題。
  ㈡核被告所為，係犯槍砲彈藥刀械管制條例第7條第4項之非法
    持有非制式手槍罪及同條例第12條第4項之非法持有子彈罪
    。又被告同時持有具殺傷力子彈8顆，係侵害同一法益，亦
    為單純一罪。被告係以一持有行為，同時觸犯非法持有非制
    式手槍罪及非法持有子彈罪，為想像競合犯，依刑法第55條
    規定，應從一重之非法持有非制式手槍罪處斷。
  ㈢被告雖稱其長期罹患思覺失調症，精神不穩定，容易幻想，
    於行為時有因精神障礙致辨識能力有顯著減損云云，而經本
    院依辯護人聲請囑託奇美醫療財團法人奇美醫院鑑定被告行
    為時之精神狀況，該院綜合被告相關生活史（本院已一併檢
    送函調之病歷資料）、心理衡鑑（認知功能、犯案時精神狀
    態）、社會生活功能評估、身體、神經學檢查及相關實驗室
    檢查、精神狀態檢查、精神科臨床診斷等節實施鑑定，鑑定
    結果為附表三所示，有該院110年12月15日奇精字第5710號
    函暨所附精神鑑定報告書（本院卷第273-289頁）附卷可稽
    。核諸上情，堪認被告於本案犯罪時，其辨識其行為違法之
    能力、依其辨識而行為之能力，皆未達顯著減低。又由被告
    傳送如附表二所示line通訊軟體內容予其子陳柏群及被告於
    偵審中均能切題回答之應訊狀況以觀，均足徵被告行為時之
    精神意識呈現清醒，其行為當時之知覺及辦識智能等均與一
    般正常人無異，故本院認無刑法第19條第1、2項之適用。
　㈣刑法第59條之酌量減輕其刑，必於犯罪之情狀，在客觀上足
    以引起一般人之同情，認為即予宣告法定最低度刑，猶嫌過
    重者，始有其適用。警方查獲被告非法持有之本件扣案非制
    式手槍時，彈匣內有1顆子彈，處於隨時可持以擊發之狀態
    ，被告並同時持有數量不少之子彈，嚴重危害社會治安，犯
    罪情節尚非輕微，依其犯罪情狀難認顯可憫恕，在客觀上不
    足以引起一般同情，其犯後坦承犯行、家庭工作情況、罹患
    思覺失調症等僅得作為科刑輕重之標準，要難適用刑法第59
    條規定酌量減輕其刑。 
  ㈤爰審酌被告明知槍砲、彈藥均屬管制物品，存在高度之危險
    性，對社會治安有重大危害，不思遠離此等危害社會之物，
    竟仍持有本件扣案具殺傷力之槍、彈，嚴重危害社會治安，
　　且其持有扣案槍彈之期間不短、子彈數量不少，犯罪情節及
    危害不輕，實不宜輕縱；惟念被告犯後坦承犯行，節省司法
    資源，態度良好，兼衡被告之素行、陳明之智識程度及家庭
    生活經濟狀況，及長期罹患思覺失調症，有奇美醫療財團法
    人佳里奇美醫院診斷證明書可參，身心狀態不佳等一切情狀
    ，量處如主文所示之刑，並就所處併科罰金部分，諭知易服
    勞役之折算標準。
四、沒收之說明
　　按違禁物，不問屬於犯罪行為人與否，沒收之，刑法第38條
    第1項定有明文。扣案被告非法持有之如附表一編號1所示具
    殺傷力之非制式手槍1支，鑑定後尚餘之附表編號2之所示具
    殺傷力子彈，依槍砲彈藥刀械管制條例之規定，為非經主管
    機關許可不得持有之物，均係違禁物，不問屬於犯罪行為人
    與否，應依刑法第38條第1項規定宣告沒收。至於附表編號2
    、3所示經採樣試射之具殺傷力子彈，於鑑驗時試射擊發，
    已喪失子彈之作用及性質而不具殺傷力，已非違禁物，自無
    庸諭知沒收。　　
據上論斷，應依刑事訴訟法第299條第1項前段，槍砲彈藥刀械管
制條例第7條第4項、第12條第4項，刑法第11條、第55條、第42
條第3項前段、第38條第1項，判決如主文。
本案經檢察官林慧美提起公訴，檢察官蘇聖涵到庭執行職務。
中　　華　　民　　國　　111 　年　　1 　　月　　13　　日
　　　　　　　　　刑事第八庭   審判長法　官 鄭燕璘
　　　　　　　　　                   法  官 陳碧玉
　　　　　　　　　                   法  官 郭瓊徽 　
以上正本證明與原本無異。
如不服本判決應於收受本判決後20日內向本院提出上訴書狀，並
應敘述具體理由。其未敘述上訴理由者，應於上訴期間屆滿後20
日內向本院補提理由書狀（均須按他造當事人之人數附繕本）「
切勿逕送上級法院」。 
                                     書記官 王珮君
中　　華　　民　　國　　111 　年　　1 　　月　　13　　日

附錄本案論罪科刑法條全文：
槍砲彈藥刀械管制條例第7條：
未經許可，製造、販賣或運輸制式或非制式火砲、肩射武器、機
關槍、衝鋒槍、卡柄槍、自動步槍、普通步槍、馬槍、手槍或各
類砲彈、炸彈、爆裂物者，處無期徒刑或7年以上有期徒刑，併
科新臺幣3千萬元以下罰金。
未經許可，轉讓、出租或出借前項所列槍砲、彈藥者，處無期徒
刑或5年以上有期徒刑，併科新臺幣1千萬元以下罰金。
意圖供自己或他人犯罪之用，而犯前二項之罪者，處死刑或無期
徒刑；處徒刑者，併科新臺幣5千萬元以下罰金。
未經許可，持有、寄藏或意圖販賣而陳列第1項所列槍砲、彈藥
者，處5年以上有期徒刑，併科新臺幣1千萬元以下罰金。
意圖供自己或他人犯罪之用，以強盜、搶奪、竊盜或其他非法方
法，持有依法執行公務之人所持有之第1項所列槍砲、彈藥者，
得加重其刑至二分之一。
第1項至第3項之未遂犯罰之。
槍砲彈藥刀械管制條例第12條
未經許可，製造、販賣或運輸子彈者，處1年以上7年以下有期徒
刑，併科新台幣500萬元以下罰金。
未經許可，轉讓、出租或出借子彈者，處6月以上5年以下有期徒
刑，併科新台幣300萬元以下罰金。
意圖供自己或他人犯罪之用，而犯前二項之罪者，處3年以上10
年以下有期徒刑，併科新台幣700萬元以下罰金。
未經許可，持有、寄藏或意圖販賣而陳列子彈者，處5年以下有
期徒刑，併科新台幣300萬元以下罰金。
第1項至第3項之未遂犯罰之。

卷目：1.臺南市警察局佳里分局南市警佳偵字第1100056822號刑
案偵查卷宗（下稱「警卷」）
      2.臺灣臺南地方檢察署110年度偵字第3558號偵查卷宗（
        下稱「偵卷」）
      3.臺灣臺南地方法院110年度訴字第766號刑事卷宗（下稱
        「本院卷」）
附表一：
編號 扣案物 備註 查扣地點 1 手槍1枝（含彈匣1個）（槍枝管制編號0000000000） 左列槍枝鑑定結果：送鑑手槍1枝(槍枝管制編號0000000000)，認係非制式手槍，由仿手槍外型製造之槍枝，組裝已貫通之金屬槍管而成，擊發功能正常，可供擊發適用子彈使用，認具殺傷力。有內政部警政署刑事警察局110年6月24日刑鑑字第1100017050號鑑定書暨附件照片1份（偵卷第159至164頁）在卷可參。左列槍枝具殺傷力，為非經主管機關許可不得持有之物，屬違禁物，有前揭內政部警政署刑事警察局鑑定書可佐，應依刑法第38條第1項規定宣告沒收。 嗣警於110年1月27日接獲檢舉，於同日9時45分至建南街179巷15號，在陳柏群房間書桌抽屜，查扣具殺傷力之非制式手槍1把及子彈8顆，始循線查獲上情。有該日扣押筆錄、扣押物品目錄表、扣押物品收據（警卷第19至22頁）、查獲現場及扣押物照片（警卷第32至33頁）可稽。 2 子彈7顆（試射2顆，驗餘剩5顆） 左列鑑定結果：送鑑子彈7顆，認均係非制式子彈，由金屬彈殼組合直徑約8.9mm金屬彈頭而成，採樣2顆試射，均可擊發，認具殺傷力。有內政部警政署刑事警察局110年6月24日刑鑑字第1100017050號鑑定書暨附件照片1份（偵卷第159至164頁）在卷可參。左列未經試射子彈5顆，均具殺傷力，為非經主管機關許可不得持有之物，屬違禁物，有前揭內政部警政署刑事警察局鑑定書可佐，應依刑法第38條第1項規定宣告沒收。至左揭業經試射子彈2顆，因已於鑑定時經試射擊發而喪失其子彈之效用，非屬違禁物，無庸諭知沒收。  3 子彈1顆（業經試射） 左列鑑定結果：送鑑子彈1顆，認均係非制式子彈，由金屬彈殼組合直徑約8.9mm金屬彈頭而成，經試射，可擊發，認具殺傷力。有內政部警政署刑事警察局110年6月24日刑鑑字第1100017050號鑑定書暨附件照片1份（偵卷第159至164頁）在卷可參。左揭業經試射子彈1顆，因已於鑑定時經試射擊發而喪失其子彈之效用，非屬違禁物，無庸諭知沒收。  4 雪茄盒1個 無證據證明與本案相關，不予沒收。  

附表二：被告與陳柏群通訊軟體LINE對話截圖（警卷第33頁反面
）
1/25（一） 被告：我有一隻半自動手槍裡面有一發子彈跟一個雪茄盒裡面放9顆子彈放在你的桌子最左邊的抽屜 被告：你放假回家時再給我聯絡 被告：再拿給我 被告：你何時放假?  被告：拍照給我看  

附表三：精神鑑定報告書結論（本院卷第287至289頁）
陳員為一52歲男性，因違反槍砲彈藥刀械管制條例案件進行精神鑑定。鑑定時林員意識清楚，情緒略緊張，無怪異行為，自述有殘餘聽幻覺，但鑑定過程中未觀察到顯著幻覺或妄想性行為。提及犯案細節時，陳員對於案發日期與前後事件大致能陳述，部分内容會以不記得表示，坦承撿拾與藏匿槍枝，也能理解持有槍枝可能違反法律，但不知犯行輕重，期間也否認受到精神病症狀影響。病人過去有思覺失調症之診斷，但根據病人陳述與杜會職業功能來看，病人雖有殘餘聽幻覺干擾，但不至於影響其日常生活功能，藥物控制下，症狀相對穩定。在犯案前後，均無明顯精神病症狀，或受酒精或其他非法物質影響之證據，故依據上述推斷，陳員於犯案時並沒有因精神障礙或其他心智缺陷致其辨識其行為違法或依其辨識而行為之能力，而顯著減低。 陳員目前長期在佳里奇美醫院精神科門診接受藥物治療，仍疑有部份正性精神病症狀，但在藥物治療下該員症狀控制尚穩定。然過去曾因服藥遵從性不佳，導致症狀惡化，故建議需長期規律接受精神科藥物治療，以避免症狀復發，造成認知及生活功能受損。此外，陳員衝動控制較弱，特別在面臨壓力事件時，容易有衝動行為而可能觸犯法律，故可考慮合併社會心理等相關處遇，與其討論妥適之問題解決方式與合宜因應衝動的方式，以減少相關法律問題。